【裁判字號】    99,重抗,14
【裁判日期】    990430
【裁判案由】    債務人異議之訴
【裁判全文】
臺灣高等法院臺南分院民事裁定  99年度重抗字第14號
抗  告  人  乙○○
            丁○○
            丙○○
            甲○○
上列抗告人因與相對人合作金庫資產管理股份有限公司間債務人
異議之訴事件，對於中華民國99年1月28日台灣雲林地方法院99
年度補字第15號命補繳起訴裁判費裁定，提起抗告，本院裁定如
下：
    主  文
抗告駁回。
抗告訴訟費用新台幣壹仟元由抗告人連帶負擔。
    理  由
一、抗告意旨略以：抗告人欲就原審法院98年度司執字第30071
    號強制執行事件提起債務人異議之訴，乃原審竟核定該訴訟
    標的價額為新台幣（下同）20,751,103元，並裁定命抗告人
    繳交第一審裁判費194,688元，顯有違誤，蓋已有價值600萬
    元以上之擔保品業遭相對人拍賣取償，爰提起抗告等語。
二、按訴訟標的之價額，由法院核定；核定訴訟標的之價額，以
    起訴時之交易價額為準；無交易價額者，以原告就訴訟標的
    所有之利益為準，民事訴訟法第77條之1第1項、第2項分別
    定有明文。又債務人異議之訴之訴訟標的為該債務人之異議
    權，法院核定此訴訟標的之金額或價額，應以該債務人本於
    此項異議權，請求排除強制執行之所有利益為準（最高法院
    92年度台抗字第659號裁定意旨參照）。
三、經查：
  （一）本件相對人於原審法院98年度司執字第30071號強制執
        行事件（下稱系爭執行事件），對抗告人聲請強制執行
        之金額為20,751,103元，業據本院調閱該執行案卷查明
        無訛（見該執行卷第1頁），則抗告人欲提起債務人異
        議之訴，請求排除該執行名義對伊之執行力，依上說明
        ，其請求排除強制執行之所有利益，即為20,751,103元
        。
  （二）準此，原裁定核定該訴訟標的價額為20,751,103元，以
        裁定命抗告人繳交第一審裁判費194,688元，自無不合
        。抗告意旨指摘原裁定為不當，求予廢棄，為無理由，
        應駁回其抗告。至訴訟當事人依法繳納裁判費後，於訴
        訟終結時，究應由何方當事人依何比例負擔訴訟費用？
        得否請求對造償還？要係訴訟終結時，由法院依敗訴當
        事人之人數及利害關係比例命分別負擔之問題，尚非於
        起訴即可決定其訴訟費用負擔之對象及比例，附此敘明
        。
四、據上論結，本件抗告為無理由，依民事訴訟法第495條之1第
    1項、第449條第1項、第95條、第78條、第85條第2項，裁定
    如主文。
中    華    民    國    99    年    4     月    30    日
                  民事第四庭    審判長法  官    吳上康
                                      法  官    陳珍如
                                      法  官    王金龍
上為正本係照原本作成。
本裁定除以適用法規顯有錯誤為理由外，不得再抗告。如提出再
抗告，應於收受送達後十日內委由律師為代理人向本院提出再抗
告狀（須附繕本），並繳納再抗告費新台幣一千元。
中    華    民    國    99    年    4    月    30    日
                                      書記官    李梅菊
【附記】
民事訴訟法第495條之1第2項準用同法第466條之1第1、2項規定
：
(1)對於第二審判決上訴，上訴人應委任律師為訴訟代理人。但上
  訴人或其法定代理人具有律師資格者，不在此限。
(2)上訴人之配偶、三親等內之血親、二親等內之姻親，或上訴人
  為法人、中央或地方機關時，其所屬專任人員具有律師資格並
  經法院認為適當者，亦得為第三審訴訟代理人。
民事訴訟法第466條之2第1項：
上訴人無資力委任訴訟代理人者，得依訴訟救助之規定，聲請第
三審法院為之選任律師為其訴訟代理人。

司法院資訊處製作；財團法人民間司法改革基金會備份。
